【裁判字號】    90,台上,3531
【裁判日期】    900607
【裁判案由】    違反毒品危害防制條例
【裁判全文】
最高法院刑事判決                                九十年度台上字第三五三一號
    上  訴  人  甲○○
右上訴人因違反毒品危害防制條例案件，不服台灣高等法院中華民國九十年三月六日
第二審判決（八十九年度上訴字第四一九九號，起訴案號：台灣板橋地方法院檢察署
八十八年度毒偵字第一六二三、八十八年度偵字第二二六八四號），提起上訴，本院
判決如左：
    主  文
上訴駁回。
    理  由
一、販賣第二級毒品部分：
按刑事訴訟法第三百七十七條規定，上訴於第三審法院，非以判決違背法令為理由，
不得為之，是提起第三審上訴，應以原判決違背法令為理由，係屬法定要件，如果上
訴理由狀並未依據卷內訴訟資料具體指摘原判決不適用何種法則或如何適用不當，或
所指摘原判決違法情事，顯與法律規定得為第三審上訴理由之違法情形，不相適合時
，均應認其上訴為違背法律上之程式，予以駁回。本件原判決撤銷第一審不當之判決
，改判論處上訴人甲○○連續販賣第二級毒品累犯罪刑。已詳敘認定犯罪事實之依據
及憑以認定之理由，並對上訴人之辯詞，如何不足採信，均已依據卷內訴訟資料予以
指駁及說明。查事實之認定及證據之取捨，屬事實審法院之職權，茍無違反經驗法則
或論理法則，自難指為違法。原判決依憑上訴人於警訊及原審之供述，證人宋祖澤、
曾日甫、艾榮華於警訊或原審之證述，卷附法務部調查局八十八年十二月二十一日（
八八）陸字第八八○九二一二四號檢驗通知書，扣案上訴人持有之第二級毒品安非他
命（淨重五○點四一公克）、大分裝袋八十個、小分裝袋一百個、電子秤一台等證據
，資以認定上訴人犯有本件罪行，已於理由內詳述其調查審認及證據取捨之意見，核
屬事實審法院採證認事職權之適法行使。上訴意旨未依據卷證資料，具體指摘原判決
如何違背法令，置原判決之論敘於不顧，徒憑己見，為事實上之爭辯，並對原審採證
認事之職權行使，任意指摘，難謂已符合首揭法定上訴要件，其上訴違背法律上之程
式，應予駁回。
二、持有第一級毒品部分：
按刑事訴訟法第三百七十六條所列各罪之案件，經第二審判決者，不得上訴於第三審
法院，法有明文。本件上訴人犯毒品危害防制條例第十一條第一項之持有第一級毒品
罪部分，核屬刑事訴訟法第三百七十六條第一款之案件。依首揭說明，既經第二審判
決，自不得上訴於第三審法院，上訴人竟復提起上訴，顯為法所不許。
據上論結，應依刑事訴訟法第三百九十五條前段，判決如主文。
中      華      民      國     九十     年      六      月      七      日
                              最高法院刑事第六庭
                                  審判長法官  謝  家  鶴
                                        法官  花  滿  堂
                                        法官  陳  世  淙
                                        法官  洪  佳  濱
                                        法官  張  祺  祥
      右正本證明與原本無異
                                              書  記  官
中      華      民      國     九十     年      六      月    二十二    日


司法院資訊處製作；財團法人民間司法改革基金會備份。
